【裁判字號】    96,易,3216
【裁判日期】    970110
【裁判案由】    竊盜
【裁判全文】
臺灣板橋地方法院刑事判決              96年度易字第3216號
公  訴  人  臺灣板橋地方法院檢察署檢察官
被      告  丙○○
上列被告因竊盜案件，經檢察官提起公訴（96年度偵字第21378
號），本院受理後被告為有罪之陳述，經改行簡式審判程序，判
決如下：
    主  文
丙○○竊盜，累犯，處有期徒刑伍月；又竊盜，累犯，處有期徒
刑陸月，扣案之鑰匙支沒收；又竊盜，累犯，處有期徒刑陸月
，扣案之鑰匙支沒收。應執行有期徒刑壹年貳月，扣案之鑰匙
支沒收。
    事  實
一、丙○○前於民國92年間因犯竊盜罪，經本院於92年3 月27日
    以92年度易字第527 號判處有期徒刑六月，於92年4 月21日
    確定，於92年7 月14日執行完畢；又於同年間犯竊盜罪，經
    臺灣臺北地方法院於92年11月26日以92年度簡字第3999號判
    處有期徒刑四月，於92年12月30日確定，於93年7 月15日執
    行完畢；又於94年間因犯竊盜罪，經本院於94年9 月13日以
    94年度簡字第778 號判處有期徒刑六月，於94年10月17日確
    定；又於同年間因犯竊盜等罪，經臺灣臺北地方法院於94年
    10月21日以94年度訴字第1381號分別判處有期徒刑一年（竊
    盜部分）、四月（偽證部分），應執行有期徒刑一年二月，
    於94年11月21日確定，前開案件罪刑再經臺灣臺北地方法院
    以94年度聲字第1947號裁定應執行有期徒刑一年八月確定，
    並於96年2 月28日縮刑期滿執行完畢（構成累犯）。丙○○
    又於96年間再犯竊盜罪，經臺灣臺北地方法院於96年7 月27
    日以96年度易字第1205號判處有期徒刑五月，於96年8 月28
    日確定，於96年11月6 日入監，現尚執行中。猶不知悔改，
    基於意圖為自己不法所有之犯意，分別為下列之行為：
  (一)於96年9 月5 日晚上6 時許，在臺北縣中和市○○路與防汛
    道路旁，見停放路旁車號不詳之自用小客車車門未上鎖，竟
    於無人注意之際，徒手竊取車內之新臺幣70元及PANTECH 廠
    牌之型號CDMA2000 1X 手機一支（內含SIM 卡一張）得逞，
    並隨手將SIM 卡丟棄於路旁。
  (二)於96年9 月12日下午5 時許，在臺北縣中和市○○街31巷33
    弄3 號前，以其所有之鑰匙，插入停放於該處，為甲○○所
    有之車牌號碼FUM-429 號重型機車之電門鎖頭，並發動引擎
    駛離而竊取之，得手後供己代步使用，嗣丙○○騎乘該車前
    往臺北市北投區訪友未獲，因汽油耗盡丟棄於路旁。
  (三)於96年9 月10日晚上7 時許，在臺北市北投區復興崗捷運站
    停車場內，復以其所有之鑰匙，插入停放於該處，為乙○○
    所有之車牌號碼INC-137 號重型機車之電門鎖頭，並發動引
    擎駛離而竊取之，得手後供己代步使用。嗣丙○○因避免騎
    乘上開贓車為警查獲，先將該車停放他處，步行前往臺北縣
    政府警察局中和分局南勢角派出所欲向員警借錢時，因形跡
    可疑為警當場查獲，並扣得其所有供竊盜上述機車所用之鑰
    匙三支。
二、案經臺北縣政府警察局中和分局報請臺灣板橋地方法院檢察
    署檢察官偵查起訴，經本院改依簡式審判程序審理。
    理  由
一、上揭犯罪事實，業據被告丙○○於本院審理時均坦承不諱，
    核與被害人甲○○、乙○○於警詢時之指述相符，又有贓物
    認領保管單二件、臺北縣政府警察局車輛尋獲電腦輸入單與
    車輛協尋電腦輸入單各一件、監視錄影資料之翻拍畫面四幀
    、現場及贓物照片七幀附卷可稽，且有被告所有供竊盜所用
    之鑰匙三支扣案可證，足認被告自白與事實相符，罪證明確
    ，犯行均洵堪認定。
二、核被告所為，均係犯刑法第320 條第1 項之竊盜罪。被告所
    犯上揭三次竊盜罪之間，犯意各別，行為互殊，時地有異，
    各具獨立性，應予分論併罰。又起訴意旨雖認被告於犯罪事
    實(二)、(三)所為之竊盜犯行之時間緊接，係基於接續之犯意為
    之，為接續犯等語，惟按接續犯，必須行為人主觀上出於單
    一犯意，而其客觀行為分為數個舉動接續進行，且各舉動在
    時間、空間上有密切之關係，並持續侵害同一法益，以實現
    一個犯罪構成要件而言。然查，本件被告於偵查中陳稱：上
    述三犯行均係臨時起意等語；復於本院審理時供稱：伊騎乘
    車牌號碼FUM-429 號重型機車前往臺北市北投區訪友未獲，
    適該機車之汽油耗盡，故在該處另外尋找機會行竊車牌號碼
    INC-137 號重型機車等語，觀諸前揭兩次竊盜犯行之犯罪動
    機、被害人、竊取之時間、地點均不相同，顯係另行起意為
    之，而非出於單一犯意，是起訴意旨認應評價為接續犯，容
    有誤會。末查被告前於92年間因犯竊盜罪，經本院於92年3
    月27日以92年度易字第527 號判處有期徒刑六月，於92年4
    月21日確定，於92年7 月14日執行完畢；又於同年間犯竊盜
    罪，經臺灣臺北地方法院於92年11月26日以92年度簡字第39
    99號判處有期徒刑四月，於92年12月30日確定，於93年7 月
    15日執行完畢；又於94年間因犯竊盜罪，經本院於94年9 月
    13日以94年度簡字第778 號判處有期徒刑六月，於94年10月
    17日確定；又於同年間因犯竊盜等罪，經臺灣臺北地方法院
    於94年10月21日以94年度訴字第1381號分別判處有期徒刑一
    年（竊盜部分）、四月（偽證部分），應執行有期徒刑一年
    二月，於94年11月21日確定，前開案件罪刑再經臺灣臺北地
    方法院以94年度聲字第1947號裁定應執行有期徒刑一年八月
    確定，並於96年2 月28日縮刑期滿執行完畢，此有臺灣高等
    法院被告前案紀錄表在卷可按，其於有期徒刑執行完畢後五
    年內故意再犯本案之罪，係屬累犯，應依刑法第47條第1 項
    之規定加重其刑。爰審酌被告年值青壯，前有竊盜前科，猶
    不思警惕，貪慾圖便，苟且偷盜，犯罪所生危害非輕，惟其
    於犯罪後尚能坦承犯行等一切情狀，分別量處如主文所示之
    刑，併依刑法第51條第5 款規定定其應執行之刑，以資懲儆
    。
三、扣案之鑰匙三支，係被告所有且供犯罪事實(二)、(三)兩次竊盜
    所用之物，業經被告供認在卷，爰依刑法第38條第1 項第2
    款規定，併予宣告沒收。
據上論斷，應依刑事訴訟法第273 條之1 第1 項、第299 條第1
項前段，刑法第320 條第1 項、第47條第1 項、第51條第5 款、
第38條第1 項第2 款，刑法施行法第1 條之1 ，判決如主文。
本案經檢察官劉仕國到庭執行職務
中    華    民    國    97    年    1     月    10    日
                    刑事第一庭    法  官  張江澤
以上正本證明與原本無異。
如不服本判決，應於判決送達後10日內，向本院提出上訴狀。
                                  書記官  林怡秀
中    華    民    國    97    年    1     月    10    日
附錄本案論罪科刑法條全文：
刑法第320條
意圖為自己或第三人不法之所有，而竊取他人之動產者，為竊盜
罪，處五年以下有期徒刑、拘役或五百元以下罰金。
意圖為自己或第三人不法之利益，而竊佔他人之不動產者，依前
項之規定處斷。
前二項之未遂犯罰之。


司法院資訊處製作；財團法人民間司法改革基金會備份。
